ACORDAO-COMPLETO-2375724

ACÓRDÃO DE RELAÇÃO

ACÓRDÃO DE RELAÇÃO 9533/2019 ATA 34/2019 - SEGUNDA CÂMARA

Acórdão 9533/2019-TCU-Segunda Câmara
Os Ministros do Tribunal de Contas da União, reunidos em Sessão de 2ª Câmara, ACORDAM, por unanimidade, com fundamento nos arts. 143, inciso V, alínea "b", e 217 do Regimento Interno do TCU, aprovado pela Resolução nº 246, de  2011, em autorizar o parcelamento do débito solidário imputado em desfavor de Adalgiso Pessoa de Abreu (CPF XXX.276.578-XX) , nos termos do Ofício 2262/2018-TCU/Secex-TCE (Peça 27) , em 36 (trinta e seis) parcelas iguais e sucessivas, atualizadas monetariamente, fixando o vencimento da primeira parcela em 15 (quinze) dias, a contar do recebimento da notificação, e o vencimento das demais parcelas a cada 30 (trinta) dias, na forma da legislação em vigor, alertando ao responsável que, nos termos do § 2º do art. 217 do Regimento Interno do TCU, a falta do recolhimento de qualquer parcela importará no vencimento antecipado do saldo devedor, sem prejuízo das demais medidas legais cabíveis, e prolatar as determinações abaixo indicadas, de acordo com os parecer do Ministério Público junto ao TCU:
1. Processo TC-Processo 002.089/2018-1 (TOMADA DE CONTAS ESPECIAL) 
	1.1. Responsáveis: Adalgiso Pessoa de Abreu (CPF XXX.276.578-XX) ; Ana Paula Justo da Silva (CPF XXX.015.368-XX) ; Carolina Pereira da Silva (CPF XXX.136.238-XX) ; Diego Rodrigo Rufino de Souza (CPF XXX.063.278-XX) ; Eduardo Cavalcante Delfino (CPF XXX.596.668-XX) ; Eliana Aparecida Jeronymo Luchesi de Souza (CPF XXX.364.198-XX) ; Fernando Pietro Bom (CPF XXX.223.368-XX) ; Francisco da Silva Neres (CPF XXX.324.778-XX) ; Josimar de Sales (CPF XXX.271.938-XX) ; Karina Izabel de Oliveira (CPF XXX.139.288-XX) ; Lindamir Souza de Lima (CPF XXX.917.159-XX) ; Lucilene Soares da Costa (CPF XXX.002.328-XX) ; Luís Antônio Donizeti da Silva (CPF XXX.158.308-XX) ; Maira Luzia Fonseca (CPF XXX.195.298-XX) ; Mirian Cristina Pereira Alves (CPF XXX.864.428-XX) ; Nali Tatiane Moreira (CPF XXX.235.108-XX) ; Paulo Demetrius Jeronimo Alff (CPF XXX.232.590-XX) ; Paulo Rogerio Rufino de Souza (CPF XXX.500.318-XX) ; Rafael Soares da Costa (CPF XXX.440.778-XX) ; Renato Benedito dos Santos (CPF XXX.792.028-XX) ; Ricardo Aparecido Salatino (CPF XXX.285.868-XX) ; Samuel Benedito Antunes de Oliveira (CPF XXX.814.568-XX) ; Stefani de Abreu Sampaio Nascimento (CPF XXX.670.648-XX) ; Suzana Cardoso Vaz (CPF XXX.368.488-XX) ; Tatiele Pestana Catarino (CPF XXX.299.478-XX) ; Thais Daniela Moreira (CPF XXX.076.048-XX) ; Valdir Paulo dos Santos Soares (CPF XXX.047.908-XX) e Viviane Cristina Pereira Alves (CPF XXX.080.358-XX) .
	1.2. Entidade: Gerência Executiva do Instituto Nacional do Seguro Social em Araraquara - SP.
	1.3. Relator: Ministro-Substituto André Luís de Carvalho.
	1.4. Representante do Ministério Público: Procurador Marinus Eduardo De Vries Marsico.
	1.5. Unidade Técnica: Secretaria de Controle Externo de Tomada de Contas Especial (Secex/TCE) .
	1.6. Representação legal: Cristina Pedrozo Rosante (OAB/SP 323.168) representando o Adalgiso Pessoa de Abreu.
	1.7. Determinar que a Secex-TCE adote as seguintes medidas:
	1.7.1. promova a autuação de processo apartado, por cópia do presente feito, e o sobrestamento do aludido processo apartado, nos termos do art. 143, V, e 157 do RITCU, além do sobrestamento do subsequente julgamento das contas em face da citação solidária de Adalgiso Pessoa de Abreu, Viviane Cristina Pereira Alves e Tatiele Pestana Catarino  (Benefício n. 21/140.560.648-4, Peça nº 8, fls. 1 a 13) , até o recolhimento parcelado das importâncias devidas; sem prejuízo de, eventualmente, promover o célere prosseguimento do presente feito para realizar o subjacente julgamento da contas, com a eventual condenação, dos demais responsáveis no âmbito do presente processo; e
	1.7.2. envie a cópia do presente Acórdão, acompanhada da cópia do parecer da unidade técnica, à Sra. Cristina Pedrozo Rosante, como representante legal de Adalgiso Pessoa de Abreu, e à Gerência Executiva do Instituto Nacional do Seguro Social em Araraquara - SP, para ciência e eventuais providências.

Segunda Câmara

Adalgiso Pessoa de Abreu (CPF XXX.276.578-XX); Ana Paula Justo da Silva (CPF XXX.015.368-XX); Carolina Pereira da Silva (CPF XXX.136.238-XX); Diego Rodrigo Rufino de Souza (CPF XXX.063.278-XX); Eduardo Cavalcante Delfino (CPF XXX.596.668-XX); Eliana Aparecida Jeronymo Luchesi de Souza (CPF XXX.364.198-XX); Fernando Pietro Bom (CPF XXX.223.368-XX); Francisco da Silva Neres (CPF XXX.324.778-XX); Josimar de Sales (CPF XXX.271.938-XX); Karina Izabel de Oliveira (CPF XXX.139.288-XX); Lindamir Souza de Lima (CPF XXX.917.159-XX); Lucilene Soares da Costa (CPF XXX.002.328-XX); Luís Antônio Donizeti da Silva (CPF XXX.158.308-XX); Maira Luzia Fonseca (CPF XXX.195.298-XX); Mirian Cristina Pereira Alves (CPF XXX.864.428-XX); Nali Tatiane Moreira (CPF XXX.235.108-XX); Paulo Demetrius Jeronimo Alff (CPF XXX.232.590-XX); Paulo Rogerio Rufino de Souza (CPF XXX.500.318-XX); Rafael Soares da Costa (CPF XXX.440.778-XX); Renato Benedito dos Santos (CPF XXX.792.028-XX); Ricardo Aparecido Salatino (CPF XXX.285.868-XX); Samuel Benedito Antunes de Oliveira (CPF XXX.814.568-XX); Stefani de Abreu Sampaio Nascimento (CPF XXX.670.648-XX); Suzana Cardoso Vaz (CPF XXX.368.488-XX); Tatiele Pestana Catarino (CPF XXX.299.478-XX); Thais Daniela Moreira (CPF XXX.076.048-XX); Valdir Paulo dos Santos Soares (CPF XXX.047.908-XX) e Viviane Cristina Pereira Alves (CPF XXX.080.358-XX).

ACORDAO-COMPLETO-2488152

Acórdão 1125/2022 - Segunda Câmara

ANDRÉ DE CARVALHO

TOMADA DE CONTAS ESPECIAL (TCE)

Secretaria de Controle Externo de Tomada de Contas Especial (Secex/TCE).